【裁判字號】    98,訴,955
【裁判日期】    980430
【裁判案由】    毒品危害防制條例
【裁判全文】
臺灣板橋地方法院刑事判決              98年度訴字第955 號
公  訴  人  臺灣板橋地方法院檢察署檢察官
被      告  甲○○
                    （現於臺灣臺北監獄臺北分監執行中）
上列被告因違反毒品危害防制條例案件，由檢察官提起公訴（98
年度毒偵字第1785號），經本院合議庭裁定由受命法官獨任進行
簡式審判程序，判決如下：
    主  文
甲○○施用第一級毒品，累犯，處有期徒刑捌月。
    事  實
一、甲○○曾因竊盜案件，於民國（下同）93年5 月31日，經本
    院以93年度簡字第2041號刑事簡易判決判處有期徒刑6 月，
    93年7 月5 日判決確定；又因竊盜案件，於93年8 月10日，
    經臺灣桃園地方法院以93年度桃簡字第1081號刑事簡易判決
    判處有期徒刑6 月，93年11月19日判決確定。上開2 罪刑，
    接續執行，刑期起算日期為93年9 月3 日，指揮書原載執行
    完畢日期為94年8 月17日（羈押折抵16日），94年7 月30日
    縮短刑期執行完畢。又因竊盜案件，於95年8 月28日，經臺
    灣桃園地方法院以95年度易字第973 號刑事判決判處有期徒
    刑8 月，95年9 月25日判決確定；又因竊盜案件，於95年9
    月29日，經本院以95年度易字第1664號刑事判決判處有期徒
    刑7 月、7 月、7 月、7 月，應執行有期徒刑2 年，95年11
    月20日判決確定；又因竊盜案件，於95年12月19日，經臺灣
    桃園地方法院以95年度易字第1808號刑事判決判處有期徒刑
    1 年，96年1 月22日判決確定。上開罪刑，嗣於96年8 月14
    日，經臺灣桃園地方法院以96年度聲減字第2436號裁定各減
    為有期徒刑4 月、3 月15日、3 月15日、3 月15日、3 月15
    日及6 月，並定其應執行刑為有期徒刑1 年10月確定，刑期
    起算日期為95年10月26日，指揮書原載執行完畢日期為97年
    5 月26日，縮刑期滿日期為97年5 月10日。又其曾因施用毒
    品案件，於94年8 月10日，經本院以94年度毒聲字第1512號
    裁定令入勒戒處所施以觀察、勒戒後，認無繼續施用毒品之
    傾向，於94年9 月14日釋放出所，並於94年9 月15日，經臺
    灣板橋地方法院檢察署檢察官以94年度毒偵字第4424號為不
    起訴處分確定。詎其仍不知悔悟，於上開觀察、勒戒執行完
    畢釋放後，5 年內之98年1 月19日22時許，在臺北縣鶯歌鎮
    ○○路之火車站廁所內，以針筒注射之方式施用海洛因1 次
    。嗣於98年1 月20日15時30分許，在臺北縣鶯歌火車站前為
    警徵得其同意隨同至臺北縣政府警察局三峽分局偵查隊接受
    詢問，甲○○於有偵查權限之機關及公務員發覺其前揭犯罪
    前即向警員供承上開犯行，並接受裁判，嗣警員於同日15時
    58 分 許，採集其尿液送驗，結果確呈鴉片類陽性反應。
二、案經甲○○自首及臺北縣政府警察局三峽分局移送臺灣板橋
    地方法院檢察署檢察官偵查起訴。
    理  由
一、按依刑事訴訟法第284 條之1 之規定，除簡式審判程序、簡
    易程序及第376 條第1 款、第2 款所列之罪之案件外，第一
    審應行合議審判，復依同法第273 條之1 第1 項之規定，除
    被告所犯為死刑、無期徒刑、最輕本刑為三年以上有期徒刑
    之罪或高等法院管轄第一審案件者外，於第一次審判期日前
    之準備程序進行中，被告先就被訴事實為有罪之陳述時，審
    判長得告知被告簡式審判程序之旨，並聽取當事人、代理人
    、辯護人及輔佐人之意見後，裁定進行簡式審判程序。查被
    告甲○○所犯係死刑、無期徒刑、最輕本刑為三年以上有期
    徒刑以外之罪，其於準備程序中就被訴事實為有罪之陳述，
    經法官告知簡式審判程序之旨，並聽取公訴人、被告之意見
    後，業經本院合議庭依上開規定裁定由受命法官獨任進行簡
    式審判程序，合先敘明。
二、上開犯罪事實，迭據被告甲○○於警詢、本院審理中坦承不
    諱，而被告於前開時、地經警員採集之尿液檢體經檢驗，結
    果呈鴉片類陽性反應，此有臺北縣政府警察局三峽分局查獲
    違反毒品危害防制條例案姓名對照表、台灣檢驗科技股份有
    限公司於97年2 月12日出具之濫用藥物檢驗報告各1 紙（見
    臺灣板橋地方法院檢察署98年度毒偵字第1785號卷第5 頁、
    第6 頁）附卷足憑，堪認被告前開施用第一級毒品海洛因之
    自白與事實相符。查被告曾因施用毒品案件，於94年8 月10
    日，經本院以94年度毒聲字第1512號裁定令入勒戒處所施以
    觀察、勒戒後，認無繼續施用毒品之傾向，於94年9 月14日
    釋放出所，並於94年9 月15日，經臺灣板橋地方法院檢察署
    檢察官以94年度毒偵字第4424號為不起訴處分確定，此有臺
    灣高等法院被告前案紀錄表1 份附卷足憑，是被告於觀察、
    勒戒執行完畢釋放後，於5 年內為上開施用第一級毒品海洛
    因犯行，核與毒品危害防制條例第23條第2 項之規定相符。
三、從而，本案事證已臻明確，被告犯行洵堪認定，自應依法論
    科。
四、核被告甲○○所為，係犯毒品危害防制條例第10條第1 項之
    施用第一級毒品罪。被告施用前持有第一級毒品海洛因之低
    度行為為其施用之高度行為所吸收而不另論罪。被告於有偵
    查權限之機關及公務員發覺其前開犯罪前即向警員供承，並
    接受裁判，爰依刑法第62條前段之規定減輕其刑。查被告曾
    因竊盜案件，於93年5 月31日，經本院以93年度簡字第2041
    號刑事簡易判決判處有期徒刑6 月，93年7 月5 日判決確定
    ；又因竊盜案件，於93年8 月10日，經臺灣桃園地方法院以
    93年度桃簡字第1081號刑事簡易判決判處有期徒刑6 月，93
    年11月19日判決確定。上開2 罪刑，接續執行，刑期起算日
    期為93年9 月3 日，指揮書原載執行完畢日期為94年8 月17
    日（羈押折抵16日），94年7 月30日縮短刑期執行完畢。又
    因竊盜案件，於95年8 月28日，經臺灣桃園地方法院以95年
    度易字第973 號刑事判決判處有期徒刑8 月，95年9 月25日
    判決確定；又因竊盜案件，於95年9 月29日，經本院以95年
    度易字第1664號刑事判決判處有期徒刑7 月、7 月、7 月、
    7 月，應執行有期徒刑2 年，95年11月20日判決確定；又因
    竊盜案件，於95年12月19日，經臺灣桃園地方法院以95年度
    易字第1808號刑事判決判處有期徒刑1 年，96年1 月22日判
    決確定。上開罪刑，嗣於96年8 月14日，經臺灣桃園地方法
    院以96年度聲減字第2436號裁定各減為有期徒刑4 月、3 月
    15 日 、3 月15日、3 月15日、3 月15日及6 月，並定其應
    執行刑為有期徒刑1 年10月確定，刑期起算日期為95年10月
    26日，指揮書原載執行完畢日期為97年5 月26日，縮刑期滿
    日期為97年5 月10日，此有臺灣高等法院被告前案紀錄表1
    份在卷可稽，其受徒刑之執行完畢後，5 年以內故意再犯有
    期徒刑以上本案之罪，應依刑法第47條第1 項之規定論以累
    犯，並依法加重其刑。前開刑之減輕、加重情形，並依刑法
    第71 條 第1 項之規定，先加後減之。爰審酌被告施用毒品
    ，足以戕害其身心，滋生其他犯罪，惡化治安，嚴重損及公
    益，且被告曾因施用毒品案件，業經觀察、勒戒執行完畢，
    仍未戒斷其施用毒品之惡習，竟再為本件施用毒品犯行，顯
    見其不思悔改，惟考量施用毒品行為於本質上係屬自我戕害
    行為，反社會性之程度應屬較低及其犯罪後於警詢、本院審
    理中均坦承犯行，態度尚佳等一切情狀，量處如主文所示之
    刑，以資懲儆。
據上論斷，依刑事訴訟法第273 條之1 第1 項、第299 條第1 項
前段，毒品危害防制條例第10條第1 項、第23條第2 項，刑法第
11條前段、第47條第1 項、第62條前段，判決如主文。
本案經檢察官王家春到庭執行職務。
中    華    民    國    98    年    4   月      30    日
                  刑事第十一庭  法  官  陳鴻清
以上正本證明與原本無異。
如不服本判決應於收受送達後10日內向本院提出上訴書狀。
                                書記官  江文彬
中    華    民    國    98    年    4   月      30    日
附錄本案論罪科刑法條全文：
毒品危害防制條例第10條：
施用第一級毒品者，處六月以上五年以下有期徒刑。
施用第二級毒品者，處三年以下有期徒刑。


司法院資訊處製作；財團法人民間司法改革基金會備份。
